臺北高等行政法院判決
                                      98年度訴字第2133號
                                    100年2月24日辯論終結
原      告　巫由霜即新莊英仁醫院
訴訟代理人　湯明亮律師
複代 理 人  周明榮律師
被      告　行政院衛生署中央健康保險局
代　表　人　戴桂英（局長）住同上
訴訟代理人　陳淑珍
　          陳秋雪
　          洪瑞燦律師
上列當事人間全民健康保險事件，原告提起本件行政訴訟，本院
判決如下：
    主  文
原告之訴駁回。
訴訟費用由原告負擔。
　　事實及理由
一、程序事項：本件被告由中央健康保險局臺北分局變更為行政
    院衛生署中央健康保險局，並已具狀聲明承受訴訟。本件被
    告代表人於訴訟進行中由蔡魯變更為鄭守夏，復變更為戴桂
    英，茲據被告現任代表人依法具狀向本院聲明承受訴訟，核
    無不合，應予准許。
二、事實概要：
（一）本件原告（醫事機構代號：0000000000，獨資）與被告簽
      訂全民健康保險醫事服務機構合約，有效期間自民國96年
      3 月1 日起至98年2 月28日止，因申報送核或補報96 年5
      、9 月及97年3 、5 、7 、8 、9 月門住診費用，案經被
      告所屬臺北分局送專業醫師審查，其中附表之「診療項目
      或藥品、材料名稱或規格」項目中，經被告所屬臺北分局
      送交專業審查後認有「全民健康保險醫事服務機構醫療服
      務審查辦法」（下稱健保醫療服務審查辦法）第15條第1
      、4 、5 、6 、7 、9 、17等款所定情形（專業審查不予
      支付理由代碼110A、111A、202A、210A、308A、309A、31
      0A、322A、326A、409A、503A、509A、510A、413A、425A
      ），分別以97年5 月22日健保北費一字第0975403979號函
      、97年8 月13日健保北費一字第0975406613號函、97年10
      月3 日健保北費一字第0975409455號函、97年10月21日健
      保北費一字第0975409528號函、97年10月3 日健保北費一
      字第0975409230號函、97年10月6 日健保北費一字第0975
      409424號函、97年11月6 日健保北費一字第0975410360號
      函、97年11月6 日健保北費一字第0975410201號函、97年
      12月3 日健保北費一字第0975411012號函、97年12月2日
      健保北費一字第0975410777號函、97年12月2 日健保北費
      一字第0975410856號函核定刪減。
（二）原告不服，提出申復，經被告所屬臺北分局以96年10月30
      日健保北費一字第0965008819號函（96年5 月部分）核定
      就江秋和部分「48001C依病歷記載改以48011C×4 給付（
      188 元）」，其餘仍不予補付；另以97年12月19日健保北
      費一字第0975411731號函（97年7 月部分）核定就張信義
      「P1012C呼吸照護論日－第91天以1/2 」部分補付7 日；
      就吳劉雪鶯「P1012C呼吸照護論日－第91天以1/2 」部分
      補付5 日，其餘仍不予補付。其餘部分均分別經被告所屬
      臺北分局以96年12月26日健保北費一字第0965011309號函
      、97年7 月11日健保北費一字第0975406206號函、97年11
      月6 日健保北費一字第0975409861號函、97年12月19日健
      保北費一字第0975411685號函、98年2 月5 日健保北費一
      字第0975411951號函、97年12月19日健保北費一字第0975
      412154號函、98年1 月21日健保北費一字第0985400192號
      函、98年1 月21日健保北費一字第0985400193號函、98年
      2 月5 日健保北費一字第0985400763號函、98年2 月19日
      健保北費一字第0985400655號函、98年1 月21日健保北費
      一字第0985400194號函，維持原核定。
（三）原告仍表不服，申請審議，經全民健康保險爭議審議委員
      會（下稱爭審會）分別以97年6 月6 日健爭審字第097000
      8085號、97年7 月10日健爭審字第0970008820號、97年11
      月27日健爭審字第0970017143號、98年5 月4 日健爭審字
      第0980008484號、98年6 月6 日健爭審字第0980009062號
      、98年7 月14日健爭審字第0980009712號、98年6 月23日
      健爭審字第0980009215號、98年6 月6 日健爭審字第0980
      009068號、98年7 月29日健爭審字第0980009940號審定書
      （下稱爭議審定）駁回後，原告遂提起本件行政訴訟。
三、本件原告主張：
（一）按病患就診或住院，應給予何種必要之醫療行為，直接診
      治之醫師知之最詳，有決定權與主導權，被告除非有符合
      專業之具體事由舉證證明原告醫院所屬醫師之醫療行為，
      係浪費醫療資源，且無必要者外，不得以不切實際，未顧
      及病患個別需要與醫療專業之抽象事由，拒絕醫療給付，
      類此被告拒付醫療費用之決定已間接干涉原告所屬醫師必
      要之正當醫療行為，影響全民健康就醫診治之權益。
（二）系爭35案之診療行為、病患姓名、給付明細、傷病名稱、
      給付內容、數量、金額、理由，均載明於申復理由清單與
      申請審議之上訴理由單，原告舉申復理由與上訴理由印證
      原告醫師對於病患所為之診療行為，均為必要之醫療行為
      ，原告為病患診療時，除依全民健康保險法自付額之規定
      向病患收取自付額外，其餘未收取之診療費用均應由被告
      支付，被告拒付診療費用，本應就拒付之事實、理由負舉
      證之責，被告未能舉證，僅空言拒付，於法不合。
（三）按「全民健康保險呼吸器依賴患者整合性照護前瞻性支付
      方式」試辦計畫支付標準，第1 章第5 條：病患不論是否
      於同一醫事服務機構之住院、出院、轉入轉出次數，多次
      入住呼吸照護病房或一般病房（含經濟病床）之照護日數
      均採累計計算。並依附表病患分類：呼吸器依賴患者（經
      判斷不易脫離呼吸器者）。支付點數：第1 至90天︰4,34
      9 點／日／人；第91天以後︰3,589 點／日／人。原告係
      經被告嚴格審核後，所通過之「全民健康保險呼吸器依賴
      患者整合性照護前瞻性支付方式」之計畫（IDS ）配合醫
      院，此乃為規定之CASE PAYMENT（包醫制度論件給付），
      不論醫院在病人身上多花費或用很多藥，給付是固定的，
      如每日用藥超過一萬點，但健保給付如上述支付點數第1
      至90天：4,349 點／日／人；第91天以後：3,589 點／日
      ／人。故此種病人自不應全額刪除或部分刪除或不予補付
      。
（四）被告核減之理由籠統不明確而不確實的一律核減，且其以
      空洞抽象之事由拒付醫療費用，然原告所行相關必要之醫
      療行為，並非全民健康保險法第39條、第41條所規定不給
      付之範圍，舉例如下：
   1、「病歷紀錄不完善而核減」：
      此乃籠統而不負責任的作法，僅是隨便找個理由而已，如
      住院61天核減30天或20天或10天……等，未明確指出究係
      醫師紀錄或護理師記錄或呼吸治療師紀錄不詳，要逐一舉
      出哪一天哪一項不詳，而被告不分理由一律核減，包含住
      院費、病房費、用藥費、護理費、施打針劑費用、衛材費
      ……等，完全不給予給付，此種核減顯不合理且不公平。
      事實上，被告應針對該項不完善之紀錄酌以核減，而並非
      不負責任全部核減或核減30 天 或20天或10天全數核減。
   2、「因病情嚴重但需較長期住院之病人，未將病人趕出院而
      被告核減率超過一半以上」：
      病患是否出院，是由第一線醫護人員負責判斷，若病人有
      何意外，第一線醫護人員要負完全責任。若被告人員要求
      病患出院，請被告人員下命令來趕病人走，原告絕對配合
      ，但此責任被告將負完全責任。事實上病人在原告醫院住
      院治療，被告卻不給付醫院費用，使原告無生存空間，顯
      不合理。
   3、「外傷急診要求照相存證否則不給錢」：
      全民健康保險法並未規定須照相存證，若法律有此規定，
      原告一定遵守，病人若抗議延誤，原告才有所根據。因外
      傷急診病患均急於治療，何以照相重要？事實上，世界各
      國均以醫師手術記錄為最高權威，應予以給付。
   4、「核減消炎藥、抗生素」：
      因此類藥物單價成本高，而第一線醫師之判斷用藥為緊急
      治療來救命，而在細菌培養後再選擇適當之藥品。且事實
      上原告均對病人為適當之治療及用藥，被告均有核對病歷
      ，被告並無理由將藥品費用核減。
   5、「刪減血氧飽和監視器費用」：
      於原告醫院住院均是非常嚴重的呼吸衰竭之病人，隨時有
      停止呼吸及氧氣不足之現象，故血氧飽和監視器為絕對需
      要之救命監視器，原告對嚴重之病人均有監視，被告不應
      核減。因病患血氧不足，需要24小時血氧飽和監視器隨時
      監測，被告應予給付，病況嚴重之患者需要24小時血氧飽
      和監視器監測，否則病情隨時會有變化，而且是由專業之
      醫護人員隨時監看，並非以記錄次數表示使用之次數。
（五）「全民健康保險呼吸器依賴患者整合性照護前瞻性支付方
      式」第11頁下載該項case之給付第1-90天：4,349 點／日
      ／人；第91天以後：3,589 點／日／人，原告大部分病人
      為該種病人，且原告為合格之指定醫院，此種病人為CASE
      PAYMNET （論件給付）申請費用不得超過上述標準，被告
      當然不得核減，此乃CASE PAYMENT精神，如病情惡化病人
      須特別處理並輸血及大量高貴藥品等使用（每日每人花費
      上萬元以上），但原告只能自行吸收，被告應遵守此規則
      不能再核減。其他原告之內科或外科之案子，原告亦均依
      實際病情申報，但被告均以不實際不合理之核減不予給付
      ，如外傷處理大都以一般外傷敷藥最低之金額47點（健保
      給付代碼48011C）或350 點（健保給付代碼48001C）給付
      ，而非以實際上傷口縫合（約2,000-3,000 點例如：傷口
      5 ㎝以下健保給付代碼48004C應給付1,833 點；傷口5-10
      ㎝以下健保給付代碼48005C應給付2,305 點；傷口10㎝以
      上健保給付代碼48006C應給付3,630 點）給付，況核減後
      又放大5-100 倍（按抽審件數比率）核減，被核減回推後
      又放大（因醫院實際成本約占80-90%又被核減又回推放大
      計算，當然虧本），顯不合情理。
（六）原告並聲明：
   1、被告應給付原告如起訴狀附表所示35項診療費用合計共67
      3,654 元，並自98年10月29日起至清償日止，依年息百分
      之五計算之利息。
   2、訴訟費用由被告負擔。
四、被告則以：
（一）本件原告之陳葉招等35件訴訟案分別申報於96年5 、9 月
      及97年3 、5 、7 、8 、9 月送核或補報等之門住診費用
      中，案件樣本經被告依規定程序送專業醫師審查，審查發
      現有違反前述約定及規定事實者審查醫師自得以核刪醫療
      費用，且不予支付內容及理由，都於費用清單、醫令清單
      詳細註明原件並依規定檢還醫院保管。原告不服核定部分
      ，向被告所屬台北分局提出申復，被告所屬台北分局依醫
      院檢送之病歷資料、被告相關規定及審查作業原則迴避原
      審查醫師分案審查；案經不同醫師再複審，其申覆審查意
      見不補付理由皆詳實註明於中央健康保險局醫療給付住院
      診療費用申復清單審核意見欄上，並檢還申復清單代付款
      清單聯供醫院存參，原告稱其向被告申復，被告以空洞抽
      象事由拒付醫療費用云云，應為不實之見解。
（二）另有關全民健康保險呼吸器依賴患者整合性照護前瞻性支
      付方式試辦計畫，各階段支付標準皆明訂於該計畫中，故
      除硬體設備應符合規定外，其醫療品質亦為維護範疇，目
      的不外乎期望呼吸器依賴患者能獲得整體性高品質之照護
      ，原告呼吸照護案件依規定送專業審查歷經初審、複審、
      爭審等多位醫師審查依違規事實，不予給付費用，皆為依
      規定辦理之合理審查流程，原告稱其係全民健康保險呼吸
      器依賴患者整合性照護前瞻性支付方式之計畫（IDS ）配
      合醫院，自不應全部刪除或部分刪除，其訴訟理由及主張
      不符雙方合約約定之事實應予駁回。原告不服被告所屬台
      北分局複審結果，遂向爭審會提請爭議審議，經審定駁回
      ，理由均為「依卷附資料無法顯示需給付所請費用之正當
      理由」，與被告所屬台北分局專業審查結果意見一致。
（三）時效抗辯部分：按兩造合約屬行政契約，依行政程序法第
      149 條準用民法第127 條規定，醫生之報酬請求權因2 年
      不行使而消滅，故原告起訴狀附表編號32江秋和、編號33
      余永哲及編號35柯振益部分之醫療費用縱然屬實，原告之
      請求權亦已罹於時效，被告得拒絕給付。另附表編號25吳
      秀雄、編號26林陳阿對及編號27陳牡丹部分應屬97年8 月
      份之醫療費用，原告誤繕為96年8 月份，特一併敘明。
（四）本件原告原起訴聲明第2 項係請求被告給付716,711 元，
      後雖減縮為673,654 點，惟被告認為其前、後之請求皆不
      適法，特明理由如下：
   1、依全民健康保險法第50條第2 項規定：「保險人應依前條
      分配後之醫療給付費用總額經其審查後之醫療服務總點數
      ，核算每點費用；並按各保險醫事服務機構經審查後之點
      數，核付其費用。」另依兩造所訂健保合約第12條第1 項
      規定：「甲乙雙方關於本保險醫療費用之申請期限、申報
      應檢具書表、暫付成數、暫付日期、核付、停止暫付、停
      止核付、申請案件之資料補件及申復等作業，應依『全民
      健康保險醫事服務機構醫療服務審查辦法』相關規定辦理
      」，而健保醫療服務審查辦法第10條之1 第1 項規定：「
      實施總額預算部門之保險醫事服務機構，申報之醫療服務
      點數其每點支付金額之計算，以當季結束後第三個月月底
      前核定之當季及前未核定季別之醫療服務點數計算為原則
      ，但得考量核付進度調整結算日期。」可見特約醫事服務
      機構履行全民健康保險醫療服務後，得向被告申請醫療服
      務費用，被告有權依審查辦法之規定進行審查，且所核付
      之費用必須辦理總額點值結算。
   2、本件縱認原告得直接請求金錢給付，因原告申請及被告審
      查後之核付皆為點數而非金錢，故事後尚需進行點值結算
      ，依健保醫療服務審查辦法第10條第2 項前段規定：「實
      施總額預算部門之保險醫事服務機構，前項醫療服務案件
      之核付、再議、爭議及行政爭訟之每點金額，以最近一季
      結算每點支付金額計算，或依受理當月之浮動及非浮動預
      估點值分別計算。惟若受理當月之預估點值未產出前，以
      最近三個月浮動及非浮動預估點值之平均值計算。」而本
      件原告起訴時已結算之最近一季為98年第1 季，而被告所
      屬台北分局之浮動點值為「0.8737」、平均點值為「0.93
      39」，而原告卻直接以一點換算為一元，亦顯然有誤。
（五）另有關「全民健康保險呼吸器依賴患者整合性照護前瞻性
      支付方式」，其目的在於使呼吸器依賴患者能獲得整體性
      高品質之照護，故另行制定其適用之支付標準；但醫院所
      提供之醫療服務是否適當，被告仍有審查核刪之權，並非
      參與之醫院所申報之醫療費用有不予刪除之特權；而且縱
      未參與試辦計畫之醫院，只要其呼吸照護病床及一般病床
      合計收治符合呼吸器依賴病患定義之病患住院人日數占率
      達60% 以上，仍適用該支付標準，可見參與之醫院並無任
      何特權。
（六）被告並聲明：
   1、駁回原告之訴。
   2、訴訟費用由原告負擔。
五、原告為新莊英仁醫院負責醫師，該院與被告簽訂全民健康保
    險醫事服務機構合約，有效期間自民國96年3 月1 日起至98
    年2 月28日止等情，有醫事服務機構基本資料表（本院卷一
    第158 頁）、全民健康保險特約醫事服務機構合約（原處分
    卷第96頁以下）附卷可稽。原告系爭醫療服務點數之申請，
    經被告審查不予支付，原告對審查結果異議並申復，被告經
    複審後除補付部分費用外，餘仍維持原審查結果，原告提起
    爭議審議，亦經駁回等情，有醫療服務點數申報表、醫療服
    務醫令清單及如附表所示被告審查（含初審、複審）及爭議
    審議審定書可稽，應認屬實。原告提起本件給付訴訟，請求
    被告給付如後述35案醫療服務費用，故本件應審酌之爭點為
    ：（一）被告核減原告申請之醫療服務費用，是否有據？（
    二）原告請求被告給付如聲明所示金額，有無理由？
六、本院之判斷：
（一）按「甲（即被告）乙（即原告）雙方應依照健保法、健保
      法施行細則、全民健康保險醫事服務機構特約及管理辦法
      、全民健康保險醫療辦法、全民健康保險醫事服務機構醫
      療服務審查辦法、行政程序法、行政罰法、其他相關法令
      及本合約規定辦理全民健康保險醫療業務。」、「甲乙雙
      方關於本保險醫療費用之申請期限、申報應檢具書表、…
      核付…申請案件之資料補件及申復…等作業，應依『全民
      健康保險醫事服務機構醫療服務審查辦法』相關規定辦理
      。」業經兩造於健保特約醫事機構合約第1 條第1 項、第
      10條第1 項約明。次按「醫療費用支付標準及藥價基準，
      由保險人及保險醫事服務機構共同擬訂，報請主管機關核
      定。前項所稱醫療費用支付標準，應以同病同酬原則，並
      以相對點數反應各項醫療服務之成本。同病同酬之給付應
      以疾病分類標準為依據。」全民健康保險法第51條定有明
      文。且全民健康保險醫事服務機構醫療服務審查辦法第15
      條規定：「保險醫事服務機構不以住院診斷關聯群（以下
      稱診斷關聯群）申報之案件，經審查有下列情形之一者，
      應載明其理由不予支付不當部分之服務：一、治療與病情
      診斷不符。二、非必要之連續就診。三、治療材料之使用
      與病情不符。四、治療內容與申報項目或其規定不符。五
      、非必要之檢查或檢驗。六、非必要之住院或住院日數不
      適當。七、病歷記載不完整無法支持其診斷與治療內容。
      八、病歷記載內容經二位審查醫師認定字跡難以辨識。九
      、用藥種類與病情不符或有重複。十、用藥份量與病情不
      符。十一、未依臨床常規逕用非第一線藥物。十二、用藥
      品項產生之交互作用不符臨床常規。十三、以論病例計酬
      案件申報，不符合其適應症。十四、以論病例計酬案件申
      報，其醫療品質不符專業認定。十五、論病例計酬案件之
      診療項目，移轉至他次門、住診施行。十六、論病例計酬
      案件不符出院條件，而令其出院。十七、其他違反相關法
      令或醫療品質不符專業認定。」。
（二）又按全民健康保險法第52條規定：「保險人為審查保險醫
      事服務機構辦理本保險之醫療服務項目、數量及品質，應
      遴聘具有臨床或實際經驗之醫藥專家，組成醫療服務審查
      委員會；其審查辦法，由主管機關定之。」而行政院衛生
      署也據以制定「中央健康保險局醫療服務審查委員會設置
      辦法」，其中辦法第7 條規定：「審查委員會由健保局遴
      聘具五年以上教學、臨床或實際經驗且經認定對臨床與保
      險著有貢獻之醫藥專家二十六至三十一人為委員組成，並
      指定總召集人及副總召集人各一人。委員任期二年，期滿
      得續聘一次。（第一項）審查委員會委員，健保局得洽請
      全國性相關醫事團體推薦符合前項規定資格之人選遴聘之
      。（第二項）」另辦法第8 條、第8 條之1 及第8 條之2
      ，對審查醫師之專業及客觀執行職權都有所規定，可見審
      查醫師都具有專業性及代表性，並且獨立辦理審查業務，
      被告並無法干預其審查業務之進行。而且被告對原告之醫
      療費用申請固然有審查之權限，但依全民健康保險法第52
      條及行政院衛生署制定之健保醫療服務審查辦法、醫療服
      務審查委員會設置辦法等規定，因審查內容具有專業性，
      故審查作業是由審查委員會及審查醫師負責，被告亦有遵
      守之義務。
（三）再按當事人主張有利於己之事實者，就其事實有舉證之責
      任，民事訴訟法第277 條前段定有明文，依行政訴訟法第
      136 條之規定，上開規定為行政訴訟程序所準用。又健保
      制度因屬於社會保險之一環，而其制度設計雖從保險之觀
      點出發，惟健保保險事故，實際上是由被保險人發動，經
      由保險醫事服務機構診斷認定並先行提供給付，而不待保
      險人之核定，故對於保險醫事服務機構先行提供醫療及藥
      品之給付過程，保險人並無法於事前掌控其給付是否符合
      「足夠」、「合目的」、及「不浪費」之經濟原則，因此
      在健保制度設計上，即須透過對保險醫事服務機構之監督
      、及對醫療服務之審查，以健全保險人之財務及營運，並
      發揮健保制度之效能。易言之，為平衡保險人於健保給付
      中對被保險人給付之特性，與一般保險給付由保險人先審
      後發之不同，從而就直接提供健保給付之醫事服務機構，
      必須經過保險人嚴格縝密之標準審查，否則現實上健保制
      度無以運作，此乃兩造合約中特別於第1 條明定須依照健
      保法、健保法施行細則、全民健康保險醫事服務機構特約
      及管理辦法、全民健康保險醫療辦法、全民健康保險醫事
      服務機構醫療服務審查辦法辦理之緣由。故就「醫療行為
      確有必要」、「並非無效或過度治療」等給付要件，醫事
      服務機構即應負舉證責任。當保險人審查醫師之專業意見
      與醫事服務機構不同時，醫事服務機構即須舉證證明保險
      人醫師之審核結果已達於「錯誤」之程度，始可推翻保險
      人之審核結果，若爭議僅屬仁智之見，則基於社會保險之
      特性，尚不能謂保險人審核錯誤。
（四）本件原告請求給付之35例個案，茲參酌全民健康保險住院
      醫療費用醫令清單、原告申復清單、全民健康保險特約醫
      事服務機構醫療費用爭議審議申請書、被告初審、申復、
      爭議審議核定、並參酌原告於審理中提出之病歷資料，就
      原告本訴請求之35例個案情形，分別說明如下：
   1、陳姓病患（97年8 、9 月份）部份：
   (1)原告主張該病患主要病情為：(1)高血壓(2)充血性心臟衰竭
      (3)心臟病(4)腦血管疾病後期影響等多種重症且非常嚴重病
      情起伏不定，故必須住院治療。此病患因痰多呼吸困難而
      用藥物治療外，並且有抽痰之必要，否則病患會因痰阻塞
      死亡，而抽痰至少半小時均應為之，每日不止8 次，每日
      必須隨時抽痰約在20 次 ／天以上，被告改依1 天4 次計
      算給付120 點，給付根本不合情理。如此病重之病患被告
      卻認為無住院之必要，此種觀點非常不負責任云云。
   (2)經查，系爭保險對象於95年3 月21日即已住院治療，原告
      申請其97年8 、9 月份醫療費用，被告核減診察費、病房
      費、護理費及住院藥事服務費各20日，理由為「依據病歷
      記載病況無長期住院治療之必要」（210A）；另核減氧氣
      吸入使用費31日，理由為「施行該項治療處治過於頻繁，
      不合理」（409A）；又核減會陰沖洗61日，理由為「內含
      護理費」；及將原告原申請呼吸道抽吸（以天計，每天實
      行8 次以上；47042C），改以一天4 次計算（47041C ）
      。而原告除會陰沖洗部份外，皆提起申復、爭議審議及本
      件訴訟。
   (3)經被告初審醫師審查，該保險對象病程記錄為陳舊性中風
      病患，雖使用氧氣、鼻胃管灌食、服用慢性病藥物，然生
      命徵象穩定，皆係常規照護，原告雖主張病患病情起伏不
      定，然依病歷記載之病況，尚未說明該保險對象長期住院
      治療之必要性，故被告將原申報61日核扣20日或31日；而
      呼吸道抽吸須每日實施8 次以上才能以天申報，但其護理
      記載為必要時抽吸，卻未記載實際施作之時間及次數，有
      無施作及施作之次數不明，被告改依一天4 次計算給付12
      0 點，而前開審查，亦為申復及爭議審議之審查醫師所是
      認，顯見被告審查符合醫療專業之一般性標準，故被告就
      此部分核扣費用拒絕給付，應屬有據。
   2、孫姓病患（97年8 、9 月份）部份：
   (1)原告主張該病患主要病情為：(1)泌尿道感染(2)心臟病(3)糖
      尿病(4)肝炎(5)褥瘡等多種重症且非常嚴重病情起伏不定，
      故必須住院治療。該病患因血糖不穩且尿路感染嚴重，而
      被告認為保險對象無住院之必要，此種觀點非常不負責任
      。又護理人員記錄是依醫囑單，而呼吸道抽吸非每次均記
      錄，需要時即馬上做，不然病人會氣道阻塞且無法呼吸，
      每日必須隨時抽痰約在20次／天以上，被告改依1 天4 次
      計算給付120 點，給付顯不合情理云云。
   (2)經查，系爭保險對象在95年3 月24日即已住院治療，原告
      申請其97年8 、9 月份醫療費用時，遭被告核減現在仍爭
      執者為診察費、病房費、護理費及住院藥事服務費各20日
      ，理由為「依據病歷記載病況無長期住院治療之必要」（
      210A）；另核減氧氣吸入使用費30日，理由為「施行該項
      治療處治過於頻繁，不合理」（409A）；及將原告原申請
      呼吸道抽吸（以天計；47042C），改以一天4 次計算（以
      次計；47041C）。
   (3)被告初審醫師認依病歷記載病況無長期住院治療之必要，
      原告申復時雖提出保險對象之住院及其咳嗽能力較差等原
      因，然並未針對核減理由說明；而依護理記錄記載，該保
      險對象呼吸道抽吸吸每日僅4 次，故被告改以47041C一天
      4 次計算，並無不當。而前開審查，亦為申復及爭議審議
      之審查醫師所是認，顯見被告審查符合醫療專業之一般性
      標準，故被告就此部分核扣費用拒絕給付，應屬有據。
   3、呂姓病患（97年8 、9 月份）部份：
   (1)原告主張該病患主要病情為：(1)高血壓(2)腦血管疾病後期
      影響(3)糖尿病(4)充血性心臟衰竭等多種重症且非常嚴重病
      情起伏不定，故必須住院治療。此病患因高血壓、充血性
      心臟衰竭而住院，因無法自咳、痰多濃稠，除了用藥物治
      療外，並且有抽痰之必要，否則病患會因痰阻塞死亡，而
      抽痰至少半小時均應為之，每日不止8 次，每日必須隨時
      抽痰約在20次／天以上，被告改依1 天4 次計算給付120
      點，給付根本不合情理云云。
   (2)經查，該保險對象在97年8 月18日起住院治療，原告申請
      其97年8 、9 月份醫療費用時，遭被告核減現在仍爭執者
      有診察費、病房費、護理費及住院藥事服務費各14日，理
      由為「依據病歷記載病況無長期住院治療之必要」（210A
      ）；另將原告原申請呼吸道抽吸（以天計；47042C），改
      以一天3 次計算（以次計；47041C）。
   (3)被告初審醫師認依病歷記載病況無長期住院治療之必要，
      原告申復及爭議時，僅提出保險對象之住院原因及其長期
      臥床、年邁、咳嗽能力較差等原因，並未針對核減理由作
      說明，且上述理由亦非住院之適當理由；又依原告所提病
      歷資料記載，該保險對象生命跡象平穩，全程未發燒，顯
      無長期住院之必要，而且護理記錄未記載呼吸道抽吸實際
      施作之時間及次數，有無施作及施作之次數根本不明，被
      告改依一天4 次計算給付120 點，並無不當。而前開審查
      ，亦為申復及爭議審議之審查醫師所是認，顯見被告審查
      符合醫療專業之一般性標準，故被告就此部分核扣費用拒
      絕給付，應屬有據。
   4、簡姓病患（97年8 月份）部份：
   (1)原告主張該病患主要病情為：(1)肺炎(2)硬腦膜下出血(3)高
      血壓(4)泌尿道感染等多種重症且非常嚴重病情起伏不定，
      故必須住院治療。該病患因呼吸困難需要24小時血氧飽和
      監視器監測，否則病情隨時會有變化，雖說護理記錄只記
      載13次，但由TPR 可得知每天確實記載使用血氧飽和監視
      器監測云云。
   (2)經查，系爭保險對象在97年7 月10日起住院治療，原告申
      請其97年8 月份醫療費用時，遭被告核減血氧飽和監視器
      （以天計，一日使用超過5 次；57018B）20日，改以5701
      7B（以次計）給付13次。
   (3)被告初審醫師核減理由，係依護理記錄記載，該保險對象
      只在8 月1 日至4 日、12日至19日及20日各使用一次，共
      13次，原告申復時雖表示確有施作，然未能提出任何證明
      ，故被告複審理由同認「依病歷記載不足以支持實行本項
      治療」（202A）及「施行該項治療處治過於頻繁，不合理
      （由護理記錄、病情無密集監測之理由，且住院時間過長
      ）」，應予核減，洵屬有據。
   5、黃姓病患（97年7 、8 月份）部份：
   (1)原告主張該病患主要病情為：(1)肺炎(2)顱內受傷(3)泌尿道
      感染(4)褥瘡等多種重症且非常嚴重病情起伏不定，故必須
      住院治療。該病患因呼吸困難需要24小時血氧飽和監視器
      監測，否則病情隨時會有變化，而且是由專業之醫護人員
      隨時監看，並非以記錄次數表示使用次數，被告依此核減
      45日實在是不合情理云云。
   (2)經查，系爭保險對象在97年7 月15日起住院治療，原告申
      請其97年7 、8 月份醫療費用時，遭被告核減及現仍爭執
      者，為血氧飽和監視器（以天計，一日使用超過5 次；57
      018B ）費用45日，改以57017B（以次計）給付36次。
   (3)被告初審醫師核減理由，係依護理記錄記載，該保險對象
      僅在7 月16日至21日各施作一次，7 月22日施作二次，7
      月23日至27日、7 月30日、8 月1 日至9 日、19日至31日
      各使用一次，共36次，原告申復時僅表示有施作之必要，
      但未提出證明，亦與核減理由無關。被告複審理由亦認「
      施行該項治療處治過於頻繁，不合理」（409A）及「見相
      關給付規定，另由病情給付數量已敷使用」，故被告核減
      並非無據。
   6、陳姓病患（97年7 月23日門診費用）部份：
   (1)原告主張該病人為右手前臂及上臂、大腿、小腿挫傷，右
      膝部挫擦傷之患者，有立即傷口處理之必要性。本件為少
      給給付而胡亂核減，有做即應給予給付，且未明文規定有
      檢附彩色照片之必要性，且有專科醫師之蓋章及手術記錄
      為憑，但被告為核減故意不予以給付，顯不合情理云云。
   (2)經查，系爭保險對象係在97年7 月23日至原告醫院進行門
      診治療，原告申請其48004C（深部複雜創傷處理－傷口長
      5 公分以下者）1833點，遭被告改依48003C（淺部創傷處
      理－傷口長10公分以上者）616 點給付。
   (3)被告初審醫師審查改依48003C給付，係因審查注意事項規
      定，申報48004C者應檢附彩色照片，且由病歷亦看不出深
      度及複雜性。且支付標準代號「48003C」屬於淺部創傷處
      理，傷口長10公分以上者，治療內容包含「縫合、接紮、
      擴創處理。」而「48004C」屬於深部複雜創傷處理，傷口
      長5 公分以下者，治療內容包含「創傷深及肌肉神經時之
      處理」，但依原告申報之醫令清單傷病名稱記載，該保險
      對象係「右手前臂及上臂右膝及大腿小腿挫擦傷」，是否
      會造成支付標準中「深部複雜創傷處理」所指之「創傷深
      及肌肉神經時之處理」顯非無疑。而且該項治療為手術項
      目，原告病歷中卻無手術同意書及麻醉同意書，亦與常情
      有違。故被告據此認依病歷記載不足以支持實行本項治療
      ，申復及爭議審議亦認病歷記載過於簡單，無法看出傷口
      深度、複雜性，故被告更改項目給付，尚無不當。
   7、李姓病患（97年9 月7 日門診費用）部份：
   (1)原告主張該病人為右手拇指刺傷異物留存，傷口有立即處
      理之必要性。本件為少給給付而胡亂核減，有做即應給予
      給付，且未明文規定有檢附彩色照片之必要性，且有專科
      醫師之蓋章及手術記錄為憑，但被告為核減故意不予給付
      ，顯不合情理。
   (2)經查，系爭保險對象係在97年9 月7 日至原告醫院進行門
      診治療，原告申請其62009C（肌肉或深部組織腫瘤切除術
      及異物取出術）2290點，遭被告改依48001C（淺部創傷處
      理－傷口長5 公分以下者）350 點給付。
   (3)被告初審醫師認本件病歷記載為「右手拇指針刺傷留存」
      ，與62009C為手術項目明顯不符，且病歷中並無手術同意
      書及麻醉同意書等證明資料，且被告審查醫師在醫令上記
      載可依48001C（350 點）或54003C（325 點）給付，被告
      改依給付金額較高之48001C給付，應屬合理。
   8、郭姓病患（97年9 月6 日門診費用）部份：
   (1)原告主張該病人為左上臂及左腰部多處挫傷併瘀血腫，傷
      口有立即處理之必要性。本件為少給給付而胡亂核減，有
      做即應給予給付，且未明文規定有檢附彩色照片之必要性
      ，且有專科醫師之蓋章及手術記錄為憑，但被告卻為核減
      故意不予以給付，顯不合情理。
   (2)經查，系爭保險對象係在97年9 月6 日致原告醫院進行門
      診治療，原告申請其48001C（淺部創傷處理－傷口長5 公
      分以下者）350 點，遭被告改依48011C（手術、創傷處置
      及換藥－小換藥【10公分以下】）47點給付。
   (3)被告初審醫師審查，依原告申報之醫令清單傷病名稱記載
      ，該保險對象係「左上臂及左腰部挫傷多處並瘀血腫」，
      顯見該保險對象只有挫傷及瘀血，被告以換藥之48011C給
      付，並無不當，而且由病歷也看不出保險對象有「縫合、
      接紮、擴創處理。」之必要。是被告據以改核，並非無據
      。
   9、陳姓病患（97年6 、7 月份）部份：
   (1)原告主張該病患主要病情為：(1)高血壓(2)充血性心臟衰竭
      (3)心臟病(4)腦血管疾病後期影響等多種重症且非常嚴重病
      情起伏不定，故必須住院治療。此病患因痰多呼吸困難而
      用藥物治療外，並且有抽痰之必要，否則病患會因痰阻塞
      死亡，而抽痰至少半小時均應為之，每日不止8 次，每日
      必須隨時抽痰約在20次／天以上，並非被告所述無長期住
      院之必要性，如此病重之病患被告卻認為無住院之必要，
      此種觀點非常不負責任云云。
   (2)經查，系爭保險對象在95年3 月21日即已住院治療，原告
      申請其97年6 、7 月份醫療費用時，遭被告核減及現仍爭
      執者，為診察費、病房費、護理費、呼吸道抽吸、氧氣吸
      入使用費及住院藥事服務費各30日，理由為「依據病歷記
      載病況無長期住院治療之必要」（210A）。
   (3)本件與編號1 為同一人。被告初審醫師審查，其核減診察
      費病房費之理由同前所述，另醫囑內容為需要時使用氧氣
      、呼吸道抽吸，但護理記錄未顯示實際執行時間、次數，
      且記載內容均相同，故其有無施作根本不明，被告核減30
      日，係因原告應為之記載欠缺所致，尚難認被告審查錯誤
      。
  10、孫姓病患（97年6 、7 月份）部份：
   (1)原告主張該病患主要病情為：(1)泌尿道感染(2)心臟病(3)糖
      尿病(4)肝炎(5)褥瘡等多種重症且非常嚴重病情起伏不定，
      故必須住院治療。此病人糖尿病病情極易惡化，所以有長
      期監視及住院治療之必要性，且該病人因病情隨時變化無
      發燒並不表示病情均已痊癒，又因病人中風、反應差、無
      力咳嗽，故需每日24小時不停抽痰，1 天20次以上，無從
      一一記錄，24小時血氧飽和監視器監測、呼吸道抽吸、會
      陰沖洗等，均依其病況執行完畢，但被告卻只給付一半或
      完全無給付，根本不合情理云云。
   (2)經查，本件系爭保險對象在97年3 月24日即已住院治療，
      原告申請其97年6 、7 月份醫療費用時，遭被告核減現在
      仍爭執者為診察費、病房費、護理費一般灌食、鼻灌食、
      呼吸道抽吸、會陰沖洗及住院藥事服務費各30日，理由為
      「依據病歷記載病況無長期住院治療之必要」（210A）。
   (3)依病歷記載病況無長期住院治療之必要，且經檢視原告所
      提病歷資料，尚有下列疏漏病歷皆為制式化記載，病程
      記載簡略，無從證明病患有接受各項治療之必要性。主
      診斷為泌尿道感染，病患卻很少有發燒或有使用治療感染
      之藥物。原告申報57018B血氧飽和監視(5次以上/ 天)6
      1 天，但病歷記錄61天中只施作45次，被告僅核扣30天，
      給付數量已敷使用（應改依57017C按次計費）。呼吸道
      抽吸核減30日，但記錄為必要時使用，惟其實際施作次數
      不明，被告僅核扣30天。留置導尿之會陰沖洗應包含於
      護理費內，被告只核扣30天，亦屬從寬給付。申復理由
      雖載病人持續發燒(37.8 ℃-38.2 ℃) ，但依護理記錄除
      6 月4 日、5 日及7 月9 日外，並無發燒記錄，尚難認原
      告申復理由可採，故被告已明確敘明理由，尚難認其核減
      錯誤。
  11、萬姓病患（97年6 、7 月份）部份：
   (1)原告主張該病患主要病情為：(1)腦震盪(2)酒精性肝硬化(3)
      椎間盤移位(4)顱內受傷等多種重症且非常嚴重病情起伏不
      定，故必須住院治療。該病患因中風、抽筋，因而無法自
      咳，故需要呼吸道抽吸、氧氣使用，否則將有生命危險，
      所以仍有住院治療之需要云云。
   (2)經查，系爭保險對象在97年6 月5 日因腦震盪住院治療，
      原告申請其97年6 、7 月份醫療費用時，遭被告核減及現
      仍爭執者，為診察費、病房費、護理費、一般灌食、鼻灌
      食、呼吸道抽吸、氧氣吸入使用費及住院藥事服務費各20
      日，理由為「依據病歷記載病況無長期住院治療之必要」
      （210A）。
   (3)依原告所提病歷資料發現，病人在97年6 月5 日住院以後
      ，其治療紀錄在6 月18日才更新，而且病程記錄過於簡略
      ，護理記錄也千篇一律，無法由病歷上看出主診斷腦震盪
      須要住院將近2 個月之必要性，且申復理由中病患「情緒
      不穩」「躁動不安」與住院必要與否，依醫學專業判斷亦
      難認有充分關聯，故被告予以核減，應屬有據。
  12、張姓病患（97年7 月份）部份：
   (1)原告主張該病患主要病情為：(1)高血壓(2)硬腦膜下出血(3)
      肺炎(4)泌尿道感染等多種重症且非常嚴重病情起伏不定，
      故必須住院治療。該病患持續高燒，又找不到病源為何，
      不得不多用抗生素，何有用藥只給一半之道理，亦因病情
      難以掌控，也得嘗試用藥，所以仍有住院治療之需要，但
      被告卻不予以給付，顯不合情理云云。
   (2)經查，系爭保險對象在97年7 月5 日因高血壓等疾病住院
      治療，原告申請其97年7 月份醫療費用時，遭被告核減及
      現仍爭執者，為原告申報抗生素Ciproxin inf.sol.50m數
      量28支，遭被告核減14支，申報Taro powder for iv inj
      數量42支，遭被告核減21支，理由為「給付數量已敷使用
      」。
   (3)被告審查原告所提病歷資料發現，病人在97年7 月5 日住
      院以後，已經使用多種抗生素，除Ciproxin inf.sol.50m
      l 及Taro powder for iv inj外，還有Augmentin 、Tran
      ne xamic acid 、unasyn、Amikacin、Vanco powder、ce
      fa、Febin inj 等，原告於病歷未說明有使用多種抗生素
      之必要性，故予核減。原告爭議審議理由亦自承此二種藥
      物「按一般狀況一般之劑量即夠」，則該保險對象有何特
      殊性，需二倍劑量，未據原告說明，故被告給付之數量應
      已敷使用，原告提出之資料既無法支持所請費用之正當理
      由，則被告予以核減，應屬有據。
  13、簡姓病患（97年7 月份）：
   (1)原告主張該病患主要病情為：(1)肺炎(2)硬腦膜下出血(3)高
      血壓(4)泌尿道感染等多種重症且非常嚴重病情起伏不定，
      故必須住院治療。該病患因呼吸困難，故診察費、病房費
      、護理費、一般灌食、呼吸道抽吸、氣管造廔口處理、氧
      氣吸入使用費、住院藥事服務費等，皆為必要的處置，並
      不應依某日某時段就判斷病人無長期住院之必要性云云。
   (2)經查，系爭保險對象在97年7 月10日因肺炎等住院治療，
      原告申請其97年7 月份醫療費用時，遭被告核減及現仍爭
      執者，為診察費、病房費、護理費、一般灌食、呼吸道抽
      吸、氣管造廔口處理、氧氣吸入使用費及住院藥事服務費
      各7 日，理由為「依據病歷記載病況無長期住院治療之必
      要」（210A）。
   (3)本件由原告所提病歷資料發現，病人在97年7 月10日住院
      以後，入院診斷及護理記錄單都顯示，病人生命徵象穩定
      ，而且護理記錄自7 月10日至31日皆記載病人痰量少，足
      見並無原告所稱病情嚴重起伏不定情事，故被告以依據病
      歷記載病況無長期住院治療之必要，並非無據。
  14、陳姓病患（97年8 、9 月份）部份：
   (1)原告主張病患主要病情為：(1)呼吸衰竭(2)慢性支氣管炎(3)
      肺炎(4)泌尿道感染(5)高血壓性心臟病等多種重症且非常嚴
      重病情起伏不定，故必須住院治療。該病患因呼吸困難長
      期使用呼吸器，雖曾嘗試脫離，但無法成功，因呼吸衰竭
      ，仍有住院之必要性云云。
   (2)經查，系爭保險對象在95年12月11日起住院治療，於97年
      5 月15日出院，而原告申報其97年5 月份醫療費用時，遭
      被告核減P1012C（呼吸照護論日- 第91天以後）之費用4
      日，理由為「病歷過於簡略，未見積極脫離」。
   (3)經被告依原告所提病歷資料，發現該保險對象住院超過1
      年6 個月，後因家屬要求才出院，而5 月1 日至15日之病
      歷，皆顯示病人生命徵象除偶有血壓偏高外均屬正常範圍
      、無發燒現象；另由病歷及護理記錄記載，未見有嘗試協
      助病患脫離呼吸器（此為醫院之義務）；而且病歷記錄皆
      屬定型化記載；故被告認定依病歷記載病況該保險對象無
      長期住院之必要，尚非無據。原告於審理中提出之病歷資
      料，雖有5 月1 日之呼吸器脫離之臨床路徑表，惟此部分
      之資料原告是否前已提出不明，因本件原告所提病歷影本
      ，因數量眾多，被告檢還原告時，未能逐頁蓋章，已為被
      告陳明，縱認此資料，前已提出經被告審查，然僅單次進
      行脫離程序，亦未分析未能脫離原因及因應處置，被告予
      以核減，尚無不合。
  15、施姓病患（97年5 月份）部份：
   (1)原告主張該病患主要病情為：(1)呼吸衰竭(2)腦血管疾病後
      期影響(3)高血壓性心臟病(4)尿道炎(5)阻塞性慢性支氣管炎
      等多種重症且非常嚴重病情起伏不定，故必須住院治療。
      該病患因呼吸困難長期使用呼吸器，雖曾嘗試脫離，但無
      法成功，又因貧血，故需持續監控中，必要時仍須輸血處
      理，被告不能因核減而故意不給付云云。
   (2)經查，系爭保險對象在96年4 月14日起住院治療，97年5
      月20日出院，而原告申報97年5 月份醫療費用時，遭被告
      核減P1012C（呼吸照護論日- 第91天以後）之費用3 日，
      理由為「無積極脫離」。
   (3)經審視原告所提病歷資料，發現該保險對象期間內同時使
      用valium、xanax 、haldol、Tofnil、Ativan等5 種安眠
      鎮靜藥物，血液檢查有貧血現象，卻未見處理，而此二種
      情形未改善將使病人無力呼吸，故認定原告未積極嘗試協
      助病患脫離呼吸器，被告核減尚非無據。
  16、范姓病患（97年5 月份）部份：
   (1)原告主張該病患主要病情為：(1)呼吸衰竭(2)腦血管疾病後
      期影響(3)肺炎(4)心臟節律不整等多種重症且非常嚴重病情
      起伏不定，故必須住院治療。該病患因呼吸困難長期使用
      呼吸器，雖曾嘗試脫離，但無法成功，且呼吸治療記錄及
      護理記錄與TPR 皆有記載，又CPT 是常規處理護理記錄並
      不需要每次記錄，翻身當然附帶拍背此為常規CPT ，不必
      每次重複記錄，又EKG 監測是用來看生命現象，表上都有
      說明不必再重複，被告不能因核減而找理由不給付云云。
   (2)經查，系爭保險對象在96年9 月12日起住院治療，97年5
      月14日出院，而原告申報97年5 月份醫療費用時，遭被告
      核減P1012C（呼吸照護論日- 第91天以後）之費用3 日，
      理由為「未積極訓練脫離呼吸器」。
   (3)經被告審視原告所提病歷資料，發現該保險對象5 月1 日
      至9 日之生命跡象穩定，雖有醫囑記錄需進行呼吸器脫離
      ，但呼吸治療記錄上並無記錄；另醫令記載每八個小時進
      行CPT 胸腔物理治療，但護理記錄只有5 月13日及5 月14
      日有Q2h chest care（依常規每2 小時為病患翻身，若僅
      為翻身應不是醫囑所稱CPT 胸腔物理治療），又如申報E.
      K.G 心電圖監測，病歷卻無記錄，可見原告病歷不足以支
      持其申報內容，故被告核減實屬有理由。
  17、葉姓病患（97年5 月份）部份：
   (1)原告主張該病患主要病情為：(1)呼吸衰竭(2)腦血管疾病後
      期影響(3)高血壓性心臟病(4)慢性腎衰竭（尿毒症）等多種
      重症且非常嚴重病情起伏不定，故必須住院治療。該病患
      因呼吸困難長期使用呼吸器，雖曾嘗試脫離，但無法成功
      ，確實有積極訓練脫離呼吸器。又此病人因失眠，所以給
      予鎮定劑，該病人因長期臥床，每月均有抽血檢驗監控，
      依病情需要亦會給予輸血治療，被告卻不予以給付，實為
      不合情理云云。
   (2)系爭保險對象在96年11月1 日起住院治療，97年5 月14日
      出院，而原告申報97年5 月份醫療費用時，遭被告核減P1
      012C（呼吸照護論日- 第91天以後）之費用3 日，理由為
      「病歷中未見有積極訓練脫離呼吸器之記載」。
   (3)經被告審視原告所提病歷資料，除發現原告未積極訓練保
      險對象脫離呼吸器之記載外（僅見5 月1 日之呼吸器脫離
      臨床路徑表），可見原告確實沒有積極訓練病患脫離呼吸
      器，原告雖稱曾嘗試脫離，然被告既未能從相關病歷記載
      中查得理由，則被告以此核減，並無錯誤。
  18、薛姓病患（97年5 月份）部份：
   (1)原告主張該病患主要病情為：(1)呼吸衰竭(2)腦內出血(3)肺
      功能不足等多種重症且非常嚴重病情起伏不定，故必須住
      院治療。該病患因呼吸困難長期使用呼吸器，雖曾嘗試脫
      離，但無法成功，確實有積極訓練脫離呼吸器，且有胸內
      醫師之記錄顯示，被告卻不予以給付，實為不合情理云云
      。
   (2)經查，系爭保險對象在96年11月9 日起住院治療，97年5
      月14日出院，而原告申報97年5 月份醫療費用時，遭被告
      核減P1012C（呼吸照護論日- 第91天以後）之費用3 日，
      理由為「未能積極訓練脫離呼吸器」。
   (3)經被告審視原告所提病歷資料，除發現原告未積極訓練保
      險對象脫離呼吸器之記載外，尚發現5 月1 日雖然呼吸照
      護人員有寫Try weaning （嘗試脫離）但病歷中並無wean
      ing profile （呼吸器脫離之臨床路徑表）；而且5 月1
      日至14日病程記錄均為穩定，但呼吸照護記錄5 月10日至
      14日無呼吸照護人員簽章；而且所有呼吸照護醫囑除藥物
      外均相同；而且病歷最後為空白紙張手寫記載「weaning
      profile RSI 大於105 」，但無任何日期或記載人員之簽
      章，其真實性有疑，故被告認定應予核減，尚無不合。
  19、徐姓病患（97年5 月份）部份：
   (1)原告主張該病患主要病情為：(1)呼吸衰竭(2)泌尿道感染(3)
      肺炎(4)高血壓性心臟病(5)敗血症等多種重症且非常嚴重病
      情起伏不定，故必須住院治療。該病患因呼吸困難長期使
      用呼吸器，雖曾嘗試脫離，但無法成功，確實有積極訓練
      脫離呼吸器，記錄上均已顯示無庸置疑，被告卻不予以給
      付，實為不合情理云云。
   (2)經查，系爭保險對象在97年3 月3 日起住院治療，97年5
      月14日出院，而原告申報97年5 月份醫療費用時，遭被告
      核減P1012C（呼吸照護論日- 第91天以後）之費用3 日，
      理由為「未能積極訓練脫離呼吸器」。
   (3)經被告審視原告所提病歷資料，除發現原告未積極訓練保
      險對象脫離呼吸器之記載外，尚發現病人的病程記錄中有
      多日記載病況為stable（穩定），但只有97年4 月29日有
      進行一次嘗試脫離記載，並有該日呼吸器脫離之臨床路徑
      表，其餘呼吸器照護記錄中雖多日載有try weaning ，但
      卻無各該日之呼吸器脫離之臨床路徑表，是以原告是否有
      積極訓練病患脫離呼吸器，尚屬有疑，故被告據以核減並
      無不合。
  20、張姓病患（97年6 、7 月份）部份：
   (1)原告主張該病患主要病情為：(1)呼吸衰竭(2)心臟衰竭(3)糖
      尿病(4)腦血管疾病後期影響(5)高血壓等多種重症且非常嚴
      重病情起伏不定，故必須住院治療。該病患因呼吸困難使
      用呼吸器，已有脫離呼吸器之準備，但尚未完全脫離呼吸
      器，確實有積極訓練脫離呼吸器，記錄上均已顯示無庸置
      疑，被告卻不予以給付，實為不合情理云云。
   (2)經查，系爭保險對象在97年6 月3 日起住院治療，而原告
      申報97年6 、7 月份醫療費用時，遭被告核減P1012C（呼
      吸照護論日- 第91天以後）之費用14日，理由為「使用Ro
      om Air多日應即早下轉第四階（居家照護）」，經申復後
      補付7 日。
   (3)經被告審視原告所提病歷資料，依呼吸照護記錄以觀，病
      患有長達18天幾乎使用T-mask或Room Air（普通空氣21%
      ），故不應申報呼吸器費用；另依病程記錄顯示，病患神
      智清醒，呼吸狀態及生命徵象穩定，住院期間僅在6 月2
      日、7 月7 日及7 月20日追蹤3 次動脈血液氣體分析，檢
      查結果已趨穩定且用藥固定，已不符「全民健保特定疾病
      之住院基本要件」應可下轉至居家照護，故被告予以核減
      ，應屬有據。
  21、吳姓病患（97年7 月份）部份：
   (1)原告主張該病患主要病情為：(1)呼吸衰竭(2)敗血症(3)糖尿
      病(4)高血壓等多種重症且非常嚴重病情起伏不定，故必須
      住院治療。該病患因呼吸困難長期使用呼吸器，雖曾嘗試
      脫離，但該病患根本無法脫離呼吸器，且該病人敗血性休
      克病情十分嚴重，原告已盡力而為並無不當，被告卻不予
      以給付，實為不合情理云云。
   (2)經查，系爭保險對象在97年7 月1 日起住院治療，97年7
      月11日出院，而原告申報97年7 月份醫療費用時，遭被告
      核減住院診察費10日，理由為「無Admission Note、prog
      ression Note及護理記錄」，經原告申復時提出後，補付
      5 日。
   (3)按原告申復時已自承申請時未附住院記錄、病程記錄及護
      理記錄等，故被告核減10天實有理由，申復時雖因原告補
      附相關病歷資料即97年7 月3 、5 、7 、9 、11日progre
      ssive note而補付5 日，但由病歷顯示原告仍有未監測呼
      吸器離斷指標及未積極離斷呼吸器情事，故被告仍予核減
      其中5 日，應無不合。
  22、鄭姓病患（97年8 、9 月份）部份：
   (1)原告主張該病患主要病情為：(1)呼吸衰竭(2)肺炎等多種重
      症且非常嚴重病情起伏不定，故必須住院治療。該病患因
      呼吸困難長期使用呼吸器，雖曾嘗試脫離，但無法成功，
      確實有積極訓練脫離呼吸器，記錄上均已顯示無庸置疑，
      被告卻不予以給付，實為不合情理云云。
   (2)經查，系爭保險對象在97年4 月1 日起住院治療，而原告
      申報97年8 、9 月份醫療費用時，遭被告核減住院診察費
      2 日，理由為「治療記錄皆以定型化單張勾選，缺乏個別
      病患之具體治療內容」（110A）。
   (3)經被告審視原告所提病歷資料，發現本件保險對象住院已
      近6 個月，但治療記錄卻皆以定型化內容進行單張勾選，
      缺乏個別病患之具體治療內容。且依相關病歷均記載該保
      險對象病情穩定、用藥固定，卻持續使用呼吸器，足見依
      相關病歷記載未能顯示原告曾積極進行病患脫離呼吸器之
      嘗試，被告僅核減2 日，並無不合。
  23、林姓病患（97年7 、8 月份）部份：
   (1)原告主張該病患主要病情為：(1)高血壓(2)顱內受傷(3)泌尿
      道感染(4)肺炎等多種重症且非常嚴重病情起伏不定，故必
      須住院治療。此病患因高血壓、顱內受傷、泌尿道感染、
      肺炎而住院，故此病患有血氧飽和監視器24小時監測之必
      要性，否則病情隨時會有變化，並非被告所述有記錄才可
      給付，且不符合實際運作原則云云。
   (2)經查，系爭保險對象在97年7 月16日起住院治療，而原告
      申報97年7 、8 月份醫療費用時，申報57018C（以天計）
      之脈動式血氧飽和監視器47日共16920 點，經被告改以57
      171C（以次計）37次計算核定給付1110點（37×30），原
      告不服對差額之15810 點提出申復、爭議審議及本件訴訟
      。
   (3)按支付標準規定，每日使用脈動式血氧飽和監視器超過5
      次（含）者，以57018B申報，否則應依次數以57017B申報
      。審視原告所提病歷資料，該保險對象護理記錄記載之次
      數為7 月21日1 次，7 月22日2 次，7 月23至26日各1 次
       (共4 次) ，8 月1 日至10日各1 次( 共10次) ，8 月12
      日至31日各1 次( 共20次) ，共計37次，並無每日5 次以
      上之情形，故應以57017 以每次30點給付，因此被告依規
      定給付1110點，應屬有據。
  24、趙姓病患（97年8 、9 月份）部份：
   (1)原告主張該病患主要病情為：(1)呼吸衰竭(2)阻塞性慢性支
      氣管炎(3)腎徵候群(4)急性化膿性中耳炎等多種重症且非常
      嚴重病情起伏不定，故必須住院治療。本病人醫護人員均
      依常規執行治療，因應病情需要而有適當之治療內容，並
      不應制式化來認定一定要核減云云。
   (2)經查，系爭保險對象在95年11月20日起住院治療，而原告
      申報97年8 、9 月份醫療費用時，遭被告核減P1012C（呼
      吸照護論日- 第91天以後）之費用2 日，理由為「治療記
      錄皆以定型化單張勾選，缺乏個別病患之具體治療內容」
      （110A）。
   (3)經審視原告所提病歷資料，發現本件保險對象住院已超過
      1 年7 個月，但治療記錄卻皆以定型化內容進行單張勾選
      ，缺乏個別病患之具體治療內容，故被告只核減2 日，尚
      無不合。
   25、吳姓病患（97年7 、8 月份）部份：
    (1)原告主張該病患主要病情為：(1)呼吸衰竭(2)泌尿道感染
       (3)肺炎等多種重症且非常嚴重病情起伏不定，故必須住
       院治療。該病人因感染嚴重，不給藥病情鐵定會惡化，
       而因病情需要24小時血氧飽和監視器監測，否則病情隨
       時會有變化，又因醫囑已開24小時血氧飽和監視器監測
       ，並不是依記錄次數而給付。又抗生素已有做細菌培養
       ，但因來不及培養，也應醫師判斷先用藥，以防病情惡
       化，不能因為節省而喪失黃金治療期，被告依此作為核
       減理由，實為不合情理云云。
    (2)經查，系爭保險對象在97年5 月2 日因住院治療，原告
       申請其97年7 、8 月份醫療費用時，遭被告核減及現仍
       爭執者，為原告申報血氧飽和監視器62日共22320 點，
       經被告改以57171C（以次計）54次計算核定給付1620點
       （54×30），原告不服對差額之20700 點提出申復、爭
       議審議及本件訴訟；另被告核減97年7 月21日使用之Ta
       zocin 數量15支，合計點數7935點，及核減97年8 月21
       日使用之Tazocin 數量32支，合計點數16928 點，及核
       減97年8 月31日使用之Tianem數量12支，合計點數8904
       點，核減理由為「無醫學上特殊理由, 同一療程不需併
       用多種類之藥物」。故本件爭議點數共54467 點。
    (3)有關本件血氧飽和監視器部份，依支付標準規定每日使
       用脈動式血氧飽和監視器超過5 次（含）者以57018B 申
       報，否則應依次數以57017B申報，而該保險對象護理記
       錄記載原告醫院在7 月4 日至8 日各1 次（共5 次），7
       月14日3 次，7 月17至31日各1 次( 共15次) ，8 月2日
       至24日各1 次( 共23次) ，8 月25日2 次，8 月26日至
       31日各1 次( 共6 次) ，共計54次，並無每日5 次( 含)
       以上者，故以57017B給付54次1620點（54×30），並無
       不當。另有關核減抗生素用藥部分，本件該保險對象在
       7 月14日至17日間使用gentamicin、cefazolin 及Tazoc
       in等三種抗生素，以後又陸續使用Fortum、ciproxin、
       及Tienan等抗生素，並在8 月14日至21日間使用Tazocin
       、8 月27日至29日使用cefixmycin、8 月29日至31日使
       用Tienan依病歷所附細菌檢驗報告顯示，使用cefazolin
       即有效( 報告日期為7 月17日) ，原告未能合理說明需
       使用高價藥物Tazocin 及Tianem之理由，故被告核減，
       為有理由。
   26、林姓病患（97年7 、8 月份）部份：
    (1)原告主張該病患主要病情為：(1)呼吸衰竭(2)肺炎(3)褥瘡
       (4)泌尿道感染等多種重症且非常嚴重病情起伏不定，故
       必須住院治療。該病人已屬生命末期，因呼吸困難而使
       用呼吸器已一段時間，雖曾嘗試脫離，但無法成功，且
       病人之所有病情已有記錄，每月醫師只能就重點摘錄，
       不可能一一重複說明云云。
    (2)經查，系爭保險對象在96年4 月20日起住院治療，而原
       告申報97年7 、8 月份醫療費用時，遭被告核減P1012C
       （呼吸照護論日- 第91天以後）之費用5 日，理由為「
       病歷記載缺乏具體內容過於簡略，無法支持其診斷與治
       療內容之適當理由或必要性」（111A）及「從monthly
       summary 看不出病人有插管與使用ventilator之必要性
       」。
    (3)經被告審視原告所提病歷資料，發現並無保險對象為何
       插管及使用呼吸器之記載；另因肺炎導致呼吸困難，被
       告審查醫師已表示沒必要插管與使用呼吸器意見，且原
       告申復理由亦寫明使用後呼吸衰竭，故申復時另位審查
       醫師也認為該保險對象病歷過於簡略，未見於病程記錄
       中作脫離呼吸器相關原因分析與計畫處置，僅以制式化
       列印症狀處置，況該保險對象已住院多時，依病況應有
       機會協助脫離呼吸器，故被告予以核減，尚無不合。
   27、陳姓病患（97年7 、8 月份）部份：
    (1)原告主張該病患主要病情為：(1)呼吸衰竭(2)心臟性節律
       不整(3)良性高血壓(4)慢性支氣管炎(5)尿道炎等多種重症
       且非常嚴重病情起伏不定，故必須住院治療。該病患因
       呼吸困難長期使用呼吸器，雖曾嘗試脫離，但無法成功
       ，並且醫師已有指示，呼吸治療師亦有脫離計畫，確實
       有積極訓練脫離呼吸器，否則如何會有呼吸困難之記錄
       ，被告卻依此理由不予以給付，實不合情理云云。
    (2)經查，系爭保險對象在95年8 月30日起住院治療，而原
       告在申報97年7 、8 月份醫療費用時，遭被告核減P101
       2C（呼吸照護論日- 第91天以後）之費用5 日，理由為
       「病歷記載缺乏具體內容過於簡略，無法支持其診斷與
       治療內容之適當理由或必要性」（111A）及「無積極脫
       離」「pressure support 12 多天改10後馬上呼吸困難
       ，原因為何？無醫師處理記錄」。
    (3)經被告審視原告所提病歷資料，發現病歷未記載保險對
       象呼吸困難之處理記錄，且使用呼吸器後就未積極幫助
       保險對象嘗試脫離呼吸器，又病程記錄過於簡略，未幫
       助保險對象成功脫離呼吸器，也未作相關原因分析並擬
       計劃處置，故被告予以核減，亦無不合。
   28、李姓病患（97年8 、9 月份）部份：
    (1)原告主張該病患主要病情為：(1)呼吸衰竭(2)心臟性節律
       不整(3)良性高血壓(4)慢性支氣管炎(5)尿道炎等多種重症
       且非常嚴重病情起伏不定，故必須住院治療。該病人因
       呼吸困難又嚴重褥瘡感染，如不治療病情馬上惡化，有
       治療之必要性，原告之醫護人員均依常規予以照護後而
       平順，被告卻以無具體內容不予給付，實為不合情理云
       云。
    (2)經查，系爭保險對象在95年12月1 日起住院治療，而原
       告在申報97年8 、9 月份醫療費用時，遭被告核減P101
       2C（呼吸照護論日- 第91天以後）之費用2 日，理由為
      「病歷記載缺乏具體內容過於簡略，無法支持其診斷與治
      療內容之適當理由或必要性」（111A）。
    (3)經被告審視原告所提病歷資料，發現病歷每天病程皆以
       制式化定型化單張勾選，無詳細之病況描述，雖原告主
       張病患病情易於變化且不穩定，然無從自病歷記載中看
       出其確原告所述病情，故無具體資料可以證明保險對象
       相關治療之必要，被告予以核減2 日，尚無不合。
   29、陳姓病患（97年4 、5 月份）部份：
    (1)原告主張該病患主要病情為：(1)高血壓(2)充血性心臟衰
       竭(3)心臟病(4)腦血管疾病後期影響(5)陳舊性中風半身不
       遂（左側）等多種重症且非常嚴重病情起伏不定，故必
       須住院治療。本病人因醫療人員均按部就班予以照護及
       治療，又因此病患心臟血管阻塞，給予PLAVIX並無不妥
       ，被告卻不予以給付，實在不合情理云云。
    (2)經查，系爭保險對象在95年3 月21日即已住院治療，原
       告申請其97年4 、5 月份醫療費用時，遭被告核減及現
       仍爭執者，為診察費、病房費及護理費各61天，理由為
       「病歷記載缺乏具體內容過於簡略，無法支持其診斷與
       治療內容之適當理由或必要性」（111A），另核減住院
       藥事服務費60 日 及多種藥品，理由為「適應症種類用
       量不符藥品一般通則規定」（308A）、「對病況無積極
       療效之藥品」（322A ） 。
    (3)本件與編號1 為同一人，依病程記錄顯示，該保險對象
       病情穩定(P10-P34) ，並未使用呼吸器，與原告申復理
       由所訴「非常嚴重又不穩定」不符，住院未見任何特殊
       病房治療項目，僅予護理照護，故依病歷記載，病況無
       長期住院治療之必要；又遭核減之plavix藥品，有其用
       藥適應症及限制( 如抗凝血、近期中風、心肌梗塞等)，
       但此保險對象之病歷並未記載相關病徵，原告未說明使
       用原因及理由，被告予以核減，應屬有據。
   30、陳姓病患（97年2 、3 月份）部份：
    (1)原告主張該病患主要病情為：(1)充血性心臟衰竭(2)泌尿
       道感染(3)其它腦血管疾病後遺症(4)支氣管性肺炎，未明
       示病原體者(5)診斷欠明之心臟疾病等多種重症且非常嚴
       重病情起伏不定，故必須住院治療。本病人因心臟衰竭
       ，隨時會有危險，未使用呼吸器並不表示其病情不嚴重
       ，此為外行人之說法云云。
    (2)經查，系爭保險對象在95年3 月21日即已住院治療，原
       告申請其97年2 、3 月份醫療費用時，遭被告核減及現
       仍爭執者，為診察費、病房費、護理費及住院藥事服務
       費各30日，理由為「依據病歷記載病況無長期住院治療
       之必要」（210A）。
    (3)本件與編號1 為同一人，該保險對象在97年2 月1 日至3
       月31日依病程記錄穩定(P1-P30)，且未使用呼吸器，且
       病患雖有充血性心臟衰竭之病史，然住院已超過2 年，
       卻一直未作任何出院準備，無正式病程記錄僅有例行性
       表格，故被告認定依據病歷記載，病況無長期住院治療
       之必要，而予核減30日，應屬有據。
   31、孫姓病患（97年2 、3 月份）部份：
    (1)原告主張該病患主要病情為：(1)自發性高血壓，未明示
       為惡性或良性(2)第二型未明示型糖尿病，未提及併發症
       (3)泌尿道感染(4)肺炎，未明示病原體者等多種重症且非
       常嚴重病情起伏不定，故必須住院治療。該病人因長期
       住院後尿路感染及糖尿病，有引發敗血症之虞，又因發
       高燒尿路感染而使用抗生素並無不符，使用抗生素但未
       培養出細菌，並不代表沒感染，且患者感染發燒、咳等
       症狀，所以使用氧氣，並無不妥云云。
    (2)經查，系爭保險對象在95年3 月24日即已住院治療，原
       告申請其97年2 、3 月份醫療費用時，遭被告核減現在
       仍爭執者為診察費、病房費及護理費各10日，理由為「
       依據病歷記載病況無長期住院治療之必要」（210A）；
       另核減Tilam 數量15支，ciproxin數量4 支，理由為「
       適應症不符藥品/ 特材給付規定」（310A）及「UTI 已
       用Taro 6 天再給付Tilam 8天，有Foley 之UTI 不宜用
       ciproxin者無sepsis不用給Aitibiotics 」。
    (3)原告申復及爭議時，僅提出保險對象之住院原因及常常
       依賴氧氣等原因，並未針對核減理由作說明，故複審醫
       師認為原告仍未申述其處理之依據；且依病歷顯示，檢
       驗報告單在97年3 月13日以後細菌藥物敏感性試驗再無
       培養出細菌，故被告認依病歷記載，病況無長期住院治
       療之必要，且治療內容與保險支付標準規定不符，予以
       核減，應有理由。另原告申報費用明細並未申報氧氣吸
       入等相關項目，亦與其申復理由表示保險對象須依賴氧
       氣維生有所不符。
   32、江姓病患（96年5 月16日門診費用）部份：
    (1)原告主張該病人為前胸挫擦傷，傷口有立即處理之必要
       性。該病人因年齡較大多處皮膚裂創傷口大，且長度大
       於5 公分及深及肌肉層，屬於深部複雜創傷處理，應以
       48005C計算才合理，被告卻不予以給付，實為不合情理
       云云。
    (2)經查，系爭保險對象係在96年5 月16日至原告醫院進行
       門診治療，原告申請其48001C（淺部創傷處理－傷口長
       5 公分以下者）4 件，遭被告改依48011C（手術、創傷
       處置及換藥－小換藥（10公分以下））給付，另申請480
       05C （深部複雜創傷處理－傷口長5-10公分），遭被告
       改依48002C（淺部創傷處理－傷口長5-10公分）給付。
    (3)原告原申請之48005C（深部複雜創傷處理－傷口長5-10
       公分）屬手術治療處置項目，然原告未附照片，且病歷
       中並無手術紀錄、手術同意書及麻醉同意書等證明資料
       ，且原告申復理由為「前胸挫擦傷」，亦與原告所稱之
       需要多處淺部創傷處理及1 處深部複雜創傷處理之情形
       存在不合。原告於審理中提出之病歷雖有手術記錄，惟
       未說明何以未能於申復及爭議審議程序提出之理由，且
       仍無照片、手術同意書或麻醉同意書可參，是難以佐證
       病患所受屬深部複雜創傷，故被告改以淺部創傷處理，
       尚無不合。
   33、余姓病患（96年8 、9 月份）部份：
    (1)原告主張該病患主要病情為：(1)呼吸衰竭(2)（重）腦內
       出血(3)阻塞性支氣管炎，伴有急性發作(4)其它腦血管疾
       病後遺症等多種重症且非常嚴重病情起伏不定，故必須
       住院治療。本病人因肺部反覆感染而引起呼吸困難且痰
       量增多，使用呼吸器輔助應屬正常，被告卻說發燒不影
       響呼吸器脫離，此為外行人之說法，不應依此予以核減
       云云。
    (2)經查，系爭保險對象在96年8 月1 日住院治療，原告申
       請其96年8 、9 月份醫療費用時，遭被告核減P1012C（
       呼吸照護論日- 第91天以後）之費用14日，理由為「相
       當長時間使用SIMVTPSV設定亦少更動，臨床上可協助
       weaning 病人，病程紀錄卻僅有症狀處理，每日以電腦
       制式化列印，缺乏醫師weaning 相關原因分析及計劃處
       置，積極性待加強。」。
    (3)經被告審視原告所提病歷資料，發現保險對象96年8 月1
       日入院，依8 月11日至9 月30日之呼吸照護記錄生命徵
       象穩定血氧維持92%- 95%，顯見無長期住院之必要；且
       原告固定在每月15及30日為保險對象作weaning profile
       （呼吸器脫離之臨床路徑表），但因各病人病情皆有差
       異性，原告卻在固定日期進行監測，容易錯過適宜脫離
       的時機；又保險對象除9 月9 日至12日體溫37.7℃外，
       其餘均正常，而且此種輕微發燒並不影響呼吸器離斷，
       此外原告亦未進行原因分析及因應處置，故被告認本件
       原告有關協助病患脫離呼吸器尚待加強，並予核減14日
       ，要無不合。
   34、柯姓病患（97年8 、9 月份）部份：
    (1)原告主張該病患主要病情為：(1)呼吸衰竭(2)自發性高血
       壓，未明示為惡性或良性(3)第二型未明示型糖尿病，未
       提及併發症(4)未明示之慢性缺血性心臟病(5)（重）腦內
       出血等多種重症且非常嚴重病情起伏不定，故必須住院
       治療。該病人因肺炎而呼吸困難，使用呼吸器輔助應屬
       正常之處理手段，不應依此予以核減云云。
    (2)經查，系爭保險對象在96年8 月9 日住院治療，原告申
       請其97年8 、9 月份醫療費用時，遭被告核減P1012C（
       呼吸照護論日- 第91天以後）之費用3 日，理由為「未
       積極weaning ，ABG 皆呈Respiratory Alkalosis Hypc
       rventilation」( 過度換氣造成呼吸性鹼中毒) 。
    (3)經被告審視原告所提病歷資料，發現保險對象自96年8
       月9 日入院，本次申報97年8 、9 月份費用，依其病歷
       顯示其自8 月9 日至9 月21日病情皆穩定，原告卻未積
       極嘗試脫離呼吸器，故被告予以核減3 日，尚無不合。
   35、柯姓病患（96年8 、9 月份）部份：
    (1)原告主張：該病患主要病情為：(1)呼吸衰竭(2)高血壓(3)
       糖尿病(4)慢性缺血性心臟病(5)腦內出血等多種重症且非
       常嚴重病情起伏不定，故必須住院治療。該病人因肺炎
       而呼吸困難，使用呼吸器輔助應屬正常之處理手段，又
       因患者有糖尿病反覆感染，故並不適合脫離呼吸器，雖
       曾嘗試脫離，但無法成功，被告不應依此予以核減云云
       。
    (2)經查，系爭保險對象在96年8 月9 日住院治療，原告申
       請其96年8 、9 月份醫療費用時，遭被告核減P1012C（
       呼吸照護論日- 第91天以後）之費用14日，理由為「呼
       吸器持續使用Full ventilatory support，無調降嘗試
       weaning 之處置病程紀錄，醫師缺乏weaning 相關原因
       分析及計劃處置按weaning parameter 應有機會協助wea
       ning。」。
    (3)原告申復理由業經複審醫師表示，有感染不影響離斷，8
       月15日的weaning profile 適合離斷呼吸器，8 月30日
       雖略差也可嘗試離斷之意見，故被告認定原告未嘗試協
       助保險對象脫離呼吸器，且缺乏原因分析及計畫處置，
       尚非無據，被告予以核減，應有理由。
（五）原告雖主張其係經被告審核通過之「全民健康保險呼吸器
      依賴患者整合性照護前瞻性支付方式」之計畫（IDS ）配
      合醫院，且此計畫為論件固定給付，此種病人之醫療費用
      不應刪除云云，惟查：
   1、依「全民健康保險呼吸器依賴患者整合性照護前瞻性支付
      方式」試辦計畫支付標準規定，呼吸器依賴患者係指連續
      使用呼吸器21天（含）以上，呼吸器使用中斷時間未符合
      脫離呼吸器成功之定義者，皆視為連續使用。脫離呼吸器
      成功之定義，指脫離呼吸器大於等於5 日。本試辦計畫鼓
      勵組成整合性照護系統，提供含括加護病房、呼吸照護中
      心、呼吸照護病房各階段照護。所有個案皆需依階段下轉
      （STEP DOWN CARE）之原則辦理，故收治呼吸器依賴患者
      之院所應積極協助病患嘗試脫離呼吸器，以達成前開計畫
      之目標。
   2、依前開支付標準（參本院卷一第171-185 頁），加護病房
      、呼吸照護中心、呼吸照護病房支付點數方式，除加護病
      房採論量計酬外，其餘均採論日計酬，且呼吸照護中心、
      呼吸照護病房階段依前開支付標準所訂點數已含本保險支
      付標準及藥價基準所訂相關醫療支付點數，除該支付標準
      所訂特別情形外，不得申報其他費用。惟查此項給付方式
      ，僅係個案醫療服務點數大於定額時，仍按定額支付之意
      。且依「全民健康保險呼吸器依賴患者整合性照護前瞻性
      支付方式」試辦計畫審查重點（中央健康保險局89年10月
      21日健保審字第89015654號函，參本院卷二第277-278 頁
      ）所示，就個案(1) 使用呼吸器天數及入住各階段天數、
      (2) 檢查之必要性、(3) 處置之必要（附紀錄）、(4) 藥
      物使用等項，均為審查重點所涵括，足見原告雖為前開試
      辦計畫之配合院所，然就個案醫療服務並無免受審查之依
      據，原告主張其為配合計畫之院所，被告不應刪減申報之
      醫療費用，顯有誤解，要不足採。
   3、再查，臨床上使用呼吸器之主要適應症為急性呼吸衰竭，
      但呼吸器對病患亦可能造成傷害，如呼吸道損傷或呼吸性
      鹼中毒等，故一般不能將呼吸器視為目標，而應只是一種
      過程，如非病情所須，不宜長期使用，故長期性使用呼吸
      器為非常態性之治療選擇，照護呼吸器病患之醫師，應有
      為病患持續執行呼吸器脫離（weaning ）之意願、動作及
      能力，病患雖有使用呼吸器及不易脫離之事實，但不代表
      永遠不能脫離呼吸器，此類病患宜一段期間加以重新評估
      及嘗試計劃脫離，以提昇呼吸照護之品質。本件原告雖主
      張被告核減費用之理由空洞抽象云云，然查，有關前開35
      件個案情形，業如前述，其中就呼吸器病患，被告審查均
      係依前開審查重點，就使用呼吸器、住院、檢查、處置、
      藥物之必要性而為，其中呼吸器部分亦審視原告是否有依
      病患狀況為脫離呼吸器之嘗試，及分析未能脫離原因並擬
      定因應計畫；就住院部分，亦應依病患病情分析是否有下
      轉為居家照護之可能性；及檢視各項醫療服務之必要性，
      原告或因依據病歷記載病況，無長期住院治療或支持實施
      特定醫療行為之必要、或施行該項治療處置過於頻繁不合
      常理、或未能積極協助病患脫離呼吸器等原因，而為被告
      依規定核減醫療費用，且被告係依全民健康保險法第52條
      及中央健康保險局醫療服務審查委員會設置辦法之規定，
      委由適格之專業醫師進行審查，原告既未具體指明核減理
      由如何違反醫療專業判斷而屬錯誤認定，則其所稱無理核
      減、籠統不負責任云云，亦難遽予憑採。
（六）至於原告爭執之外傷醫療給付部分，原告認外科審查注意
      事項非正式公告公文，被告不能據以審查云云，經查，「
      全民健康保險醫院醫療服務審查注意事項」除公告外，在
      簽約時就將其內容全份交付醫療院所，在被告網站上也公
      佈其全部內容供查詢，而且變更時也會發函通知各醫事服
      務機構及在網站公告等情，已為被告陳明，故原告主張係
      屬被告內規，非對外公開之文件，應非事實。又全民健康
      保險醫事服務機構醫療服務審查辦法，係被告依全民健康
      保險法第52條授權訂定，被告並就細節性及技術性之業務
      處理方式，訂定全民健康保險醫院醫療服務審查注意事項
      作為審查程序依據，以供其內部人員遵循，於法尚無不合
      。依前開注意事項中之三、外科審查注意事項第8 點確有
      申報深部複雜創傷處置（48004C~48006C ）及臉部創傷處
      理（48022C-48024C ，48033C-48035C ），應檢附彩色照
      片之規定，依兩造合約，原告申報醫療費用本應提出相關
      證明資料，以保險對象傷口屬於深部複雜（48004C）還是
      淺部（48001C）之爭議為例，縱有原告所述因急救不及拍
      照情事，但原告仍有以其他方式提出證明之義務，然經被
      告依原告提出之病歷資料審查，除記載傷名文義無法判斷
      傷口類型，且依病歷記載內容亦未能確認詳情，故被告予
      以核減，尚無不合，原告此部分之主張，亦難憑採。
（七）本件並無民法第127 條短期時效之適用：按民法第127 條
      所謂「醫師、藥師、看護生之診費、藥費、報酬及其墊款
      之請求權，因2 年間不行使而消滅」，係指醫師、藥師等
      「營業人」對「消費者」（病人）之請求權而言，因此種
      請求權均係基於消費者日常生活頻繁之交易，故賦予較短
      之時效以促其從速確定，此觀諸同條規定之對象均指旅店
      、運送人、出租業者、律師、技師、商人等營業人自明，
      最高法院39年台上字第1155號判例謂：「民法第一百二十
      七條第八款所定，商人、製造人、手工業人所供給之商品
      及產物之代價，係指商人就其所供給之商品及製造人、手
      工業人就其所供給之產物之代價而言，蓋此項代價債權多
      發生於日常頻繁之交易，故賦與較短之時效期間以促從速
      確定。若以商品或產物為標的之債，其債權人既不必為商
      人、製造人或手工業人，即因此所生之請求權與一般之請
      求權無異，自應適用一般之長期時效規定，而不包括於本
      款所定短期時效之內。」，亦同上旨，本件原告對被告醫
      療費用給付請求權，係基於全民健康保險合約（行政契約
      ）而產生，並非醫師對病人（消費者）之請求權，自非前
      揭短期時效債權之範圍，仍應適用一般公法上請求權5 年
      之時效，故被告主張原告請求部分已罹於短期時效云云，
      尚非可採，惟本件爭議個案，均已實體認定如前，時效抗
      辯部分僅附此敘明。
七、綜上所述，被告就原告申報前述35例病患醫療費用，經審查
    後依兩造合約及全民健康保險法第51條、第52條、健保醫療
    服務審查辦法第15條規定，認應不予給付，洵屬有據，原告
    既未能證明被告有審核錯誤或違反前開審查辦法情事，則其
    請求判決被告給付如聲明所示金額，為無理由，應予駁回。
八、本件事證已臻明確，兩造其餘攻擊防禦方法及聲明陳述，於
    判決結果無影響，爰不逐一論列，併此敘明。
據上論結，本件原告之訴為無理由，依行政訴訟法第98條第1項
前段，判決如主文。
中　　華　　民　　國　　100 　年　　3 　　月　　11  　日
                   臺北高等行政法院第三庭
                             審判長法  官　許瑞助
                                   法  官  林玫君
                                   法  官  劉穎怡
上為正本係照原本作成。
如不服本判決，應於送達後20日內，向本院提出上訴狀並表明上
訴理由，如於本判決宣示後送達前提起上訴者，應於判決送達後
20日內補提上訴理由書（須按他造人數附繕本）。
中　　華　　民　　國　　100 　年　　3 　　月　　11  　日
 　　  　　　　　　　 　　  　     書記官  林苑珍